【裁判字號】    89,易,1503
【裁判日期】    890525
【裁判案由】    傷害
【裁判全文】
臺灣板橋地方法院刑事判決                        八十九年度易字第一五０三號
    公  訴  人  臺灣板橋地方法院檢察署檢察官
    被      告  乙○○
右列被告因傷害案件，經檢察官提起公訴（八十八年度偵字第一八七一一號），本院
判決如左：
    主  文
乙○○傷害人之身體，累犯，處拘役伍拾伍日，如易科罰金，以參佰元折算壹日。
    事  實
一、乙○○曾有二次賭博前科，所犯最後一次賭博罪，係於民國八十三年七月十日經
    本院判處有期徒刑三月確定，於八十三年八月十八日易科罰金執行完畢，仍不知
    悔改。緣乙○○與甲○○係妻舅關係（乙○○之妻蔡秀蘭為甲○○之妹），甲○
    ○與其妹蔡秀月（蔡秀月亦為乙○○之妻妹）有會款債務糾紛，乙○○因不滿甲
    ○○向蔡秀月催討甚急，乃於八十八年一月六日凌晨零時二十八分許，夥同其妻
    蔡秀蘭、妻妹蔡秀月、友人江添生等人（蔡秀蘭、蔡秀月、江添生均經不起訴處
    分確定在案）齊赴甲○○位於臺北縣新莊市○○路一一０巷十七號八樓住處，協
    商會款債務問題，詎遭甲○○嚴拒在門外致起爭執，乙○○遂心生不滿，竟基於
    普通傷害之犯意，出手以拳頭毆打甲○○，致甲○○受有右眼眶七乘以四公分、
    左頰五乘以四公分、右嘴角五乘以四公分、頂部頭皮五乘以四公分及全身多處瘀
    挫傷等傷害。
二、案經甲○○訴由臺北縣警察局新莊分局移請臺灣板橋地方法院檢察署檢察官偵查
    起訴。
    理  由
一、訊據被告乙○○對於右揭犯罪事實，迭於警訊、偵查中及本院審理時坦承不諱，
    核與告訴人甲○○指訴之情節相符，復有核與告訴人指述毆打部位相符之臺灣省
    立臺北醫院診斷證明書一紙及所受傷害照片二幀附於偵查卷（見偵查卷第四十一
    頁、第四十二頁）可按，被告之自白與事實相符，罪證明證，其傷害犯行堪予認
    定，自應依法論科。
二、核被告乙○○所為，係犯刑法第二百七十七條第一項之普通傷害罪。第查被告前
    有如事實欄所載之論罪科刑執行情形，有臺灣高等法院檢察署刑案紀錄簡覆表乙
    紙在卷可考，其於五年內再犯本件有期徒刑以上刑之罪，為累犯，應加重其刑。
    爰審酌被告不循和平理性方式，居中排解親誼間之會款糾紛，徒以細故，動輒揮
    拳毆人，其犯罪之動機、目的、手段及被害人所受傷害程度，惟犯後坦白承認，
    態度尚稱良好，雖當庭向告訴人甲○○道歉，惜為甲○○所堅拒，經記明筆錄在
    卷等一切情狀，量處如主文所示之刑，並諭知易科罰金之折算標準，以資懲儆。
據上論斷，應依刑事訴訟法第二百九十九條第一項前段，刑法第二百七十七條第一項
、第四十七條、第四十一條，罰金罰鍰提高標準條例第一條前段、第二條，判決如主
文。
本案經檢察官高智美到庭執行職務。
中      華      民      國      八十九    年      五    月    二十五    日
                                  臺灣板橋地方法院刑事第六庭
                                          法  官  彭  松  江
右正本證明與原本無異。
如不服本判決，應於送達後十日內向本院提出上訴狀。
                                          書記官  陳  福  記
中      華      民      國      八十九    年      五    月     二十五   日
附錄本案論罪科刑法條全文：
刑法第二百七十七條第一項：
  傷害人之身體或健康者，處三年以下有期徒刑、拘役或一千元以下罰金。


司法院資訊處製作；財團法人民間司法改革基金會備份。
